臺灣臺南地方法院交通事件裁定　　　　100年度交聲字第814號
移送機關　　交通部公路總局嘉義區監理所麻豆監理站
異議人即
受處分人　　胡碩
上列異議人即受處分人因違反道路交通管理處罰條例案件，對於
交通部公路總局嘉義區監理所麻豆監理站民國100年11月2日所為
之裁決處分（處分案號：麻監裁罰字第裁75-ST0000000號）聲明
異議，本院裁定如下：
    主    文
異議駁回。
    理    由
一、原處分意旨略以：異議人即受處分人胡碩（下稱異議人）
    駕駛車牌號碼CU-9921號自用一般小客車，於民國100年10月
    4日20時32分許，行經臺南市麻豆區○○○○○道與南118線道
    交岔路口時，因闖紅燈，經臺南市政府警察局麻豆分局（下
    稱舉發機關）警員攔停製單舉發，嗣經移送機關即交通部公
    路總局嘉義區監理所麻豆監理站（下稱原處分機關）以其違
    規事證明確，依道路交通管理處罰條例第53條第1項、第63
    條第1項第3款（原處分漏載第3款）及違反道路交通管理事
    件統一裁罰基準表之規定，裁處異議人罰鍰新臺幣（下同）
    2,700元，並記違規點數3點等語。
二、聲明異議意旨略以：因前方也有一台車左轉，異議人問警員
    為何只開異議人紅單，警員回答其沒看到，嗣再電詢麻豆分
    局，警員稱那車子等很久了，是不是等很久就可以闖紅燈？
    且警員值勤時沒有開警示燈，為此聲明異議等語。
三、按汽車駕駛人，行經有燈光號誌管制之交岔路口闖紅燈者，
    處1,800元以上5,400元以下罰鍰；並記違規點數3點，道路
    交通管理處罰條例第53條第1項、第63條第1項第3款分別定
    有明文。又按汽車行駛至交岔路口，其行進、轉彎，應遵守
    燈光號誌；車輛面對圓形紅燈表示禁止通行，不得超越停止
    線或進入路口，道路交通安全規則第102條第1項第1款、道
    路交通標誌標線號誌設置規則第206條第5款亦分別定有明文
    。
四、經查：
  (一)異議人駕駛車牌號碼CU-9921號自小客車，於上開時、地因
    闖紅燈，經舉發機關警員攔停製單舉發，並經原處分機關裁
    處如前所述之裁罰等情，有臺南市政府警察局100年10月4日
    南市警交字第ST0000000號舉發違反道路交通管理事件通知
    單及原處分機關100年11月2日麻監裁罰字第裁75-ST0000000
    號裁決書各1份附卷可稽。
  (二)次查，經本院勘驗警員所拍攝之採證錄影光碟之結果，經開
    啟檔名「CU-9921」之錄影內容，見：「南113線道路與南11
    8線道路之交岔路口之南113線道路方向交通號誌顯示為紅燈
    ；畫面00:00:04秒時，一輛汽車行駛於南118線道路上至上
    開交岔路口，開啟左轉方向燈於南118線道路上停等中；畫
    面00:00:12秒時，上開交岔路口之南113線道路方向交通號
    誌轉為綠燈，上開汽車左轉進入南113線道路，其後跟著一
    輛機車亦左轉進入南113線道路，跟在上開機車後，一輛小
    客車行駛於南118線道路上亦左轉進入南113線道路；畫面
    00:00:24秒時，聽警察鳴笛三聲；畫面00:00:43秒時，警察
    將上開小客車攔停，見上開小客車之車牌號碼為『CU-9921
    』」，此有本院100年12月13日勘驗筆錄、卷附之採證光碟
    等件在卷可稽。依上開勘驗結果，堪認異議人確有闖紅燈之
    違規行為。
  (三)至異議人稱警員值勤時未開警示燈等語；經查，員警執行「
    攔停違規車輛」或「夜間實施規劃性交通稽查」，巡邏汽車
    應開啟警示燈，固據「內政部警政署交通違規稽查與輕微違
    規勸導作業注意事項」第4點具體作法中規定明確，縱認定
    點攔停舉發非巡邏中之警車，亦應開啟警示燈，惟該注意事
    項之目的，旨在導正員警執法觀念，提升員警執法品質，俾
    利交通執法工作推展。是本件執勤員警縱未將非巡邏中之警
    車開啟警示燈，允宜由舉發機關或其上級機關依循行政監督
    之方式，促請舉發員警注意遵守，然對於異議人違規行為之
    認定與證明，則不生影響。故本件違規行為不因舉發員警執
    行攔停違規車輛或夜間實施規劃性交通稽查時，有未開啟警
    示燈之瑕疵，而異其認定。
  (四)另異議人復稱另有一台車也左轉，警員卻未開紅單等語；惟
    查，憲法第7條所明示之平等原則，並不包括「不法之平等
    」，亦即不得主張「社會上有那麼多違規者，為何不抓其他
    人，而只抓我」等類似詞語。而縱有因執法單位之未能積極
    取締，仍不能使原為違規之行為，因執法單位之未取締而使
    之成為合法，亦即異議人所指其前方有一輛車亦紅燈左轉一
    節縱認屬實，仍不能解免其違規之責任。是異議人以上開情
    詞置辯，尚無足採。
  (五)從而，異議人既於上開時、地有闖紅燈之違規行為，則原處
    分機關依道路交通管理處罰條例第53條第1項、第63條第1項
    第3款(原處分漏載第3款）及違反道路交通管理事件統一裁
    罰基準表之規定，裁處異議人罰鍰2,700元，及記違規點數3
    點之處分，於法核無不當。本件異議為無理由，應予駁回。
五、據上論斷，應依道路交通管理處罰條例第87條第2項、道路
    交通事件處理辦法第18條，裁定如主文。
中    華    民    國   100    年    12    月    29    日
                      交通法庭  法  官  林福來
以上正本證明與原本無異。
如不服本裁定，應於收受送達後5日內向本院提出抗告狀。（應
附繕本）
                                書記官  李淑惠  
中    華    民    國   101    年    1     月    3     日